臺灣臺中地方法院刑事判決　　　　　　 100年度易緝字第29號
公　訴　人　臺灣臺中地方法院檢察署檢察官
被　　　告　鐘國庵
上列被告因贓物案件，經檢察官提起公訴（99年度偵字第6393號
），被告於準備程序中就被訴事實為有罪之陳述，法官於聽取當
事人之意見後，經本院合議庭裁定由受命法官獨任進行簡式審判
程序，判決如下：
    主    文
鐘國庵犯收受贓物罪，累犯，處拘役伍拾玖日，如易科罰金，以
新臺幣壹仟元折算壹日。
    犯罪事實
一、鐘國庵前因竊盜案件，經臺灣高等法院臺中分院於民國96年
    1月31日，以95年度上易字第1398號判決判處有期徒刑2年確
    定，嗣經入監執行後，於98年1 月14日縮短刑期假釋出監，
    甫於98年3 月17日假釋期滿未經撤銷，以已執行完畢論。詎
    鐘國庵仍不知悔改，其明知尤朝正與綽號「國泰」之鄒智然
    於99年1 月間某日，在臺中市○○區○○路某大樓地下室內
    ，交付之汽車音響1 台，係屬他人因財產犯罪所得之贓物（
    緣係劉俊山於98年12月31日某時，在臺中市○區○○路167
    號【起訴書誤載為經武路137 號】海派酒店前，以不明方式
    竊取蔡柏俊所有交由友人李長榮使用之車牌號碼8529-LH 號
    自小客車【劉俊山所涉竊盜罪部分，業經本院以99年度易字
    第3501號判決判處有期徒刑6 月，並確定在案】。得手後，
    旋於同日某時，偕同不知情之王文中，駕駛上開自小客車至
    尤朝正位於臺中縣豐原市（已改制為臺中市豐原區○○○路
    252巷31弄1號之租屋處，由劉俊山將上開自小客車交給尤朝
    正寄放。嗣於99年1月1日某時，尤朝正邀同知悉上情之鄒智
    然，由鄒智然駕駛上開自小客車搭載尤朝正，將該自小客車
    開至臺中縣新社鄉（已改制為臺中市新社區○○○街○段280
    巷50號之鐵皮屋藏放【尤朝正、鄒智然所涉共同寄藏贓物罪
    部分，業經本院各判處有期徒刑5月、6月，並均確定在案】
    。嗣再由尤朝正、鄒智然在該處以放置在上開自小客車車上
    之扳手、剪刀等工具，自上開自小客車內所拆解下來），竟
    仍基於收受贓物之犯意，自尤朝正、鄒智然處收受該汽車音
    響。嗣於99 年1月26日14時50分許，警方接獲線報前往臺中
    市○○區○○街2段280巷50號之鐵皮屋查緝，發現業經拆解
    之8529-LH 號自小客車，並扣得原已放置在上開自小客車車
    上之工具箱1個、扳手7支、剪刀1支等物，因而查知上情。
二、案經臺中縣警察局（已改制為臺中市政府警察局）豐原分局
    報請臺灣臺中地方法院檢察署檢察官偵查起訴。
    理    由
壹、證據能力之說明：
一、查本件被告鐘國庵所犯者，非為死刑、無期徒刑、最輕本刑
    為3 年以上有期徒刑之罪或高等法院管轄第一審案件，被告
    於準備程序進行中，就被訴事實為有罪之陳述，經告知被告
    簡式審判程序之旨，並聽取公訴人及被告之意見後，本院依
    刑事訴訟法第273條之1第1 項之規定，經本院合議庭裁定由
    受命法官獨任進行簡式審判程序，依同法第273條之2之規定
    ，簡式審判程序之證據調查，不受第159條第1項、第161 條
    之2、第161條之3、第163條之1 及第164條至第170條規定之
    限制，合先敘明。
貳、認定犯罪事實所憑證據及論罪科刑：
一、訊據被告鐘國庵對於上開犯罪事實供承不諱，並經證人即同
    案被告劉俊山於本院準備程序及審理中、證人即同案被告尤
    朝正、鄒智然於警詢、偵查、本院準備程序及審理中、證人
    蔡柏俊於警詢、偵查中，均證述明確，復有臺中縣警察局豐
    原分局指認犯罪嫌疑人紀錄表、臺中市警察局車輛協尋電腦
    輸入單、臺中縣警察局車輛尋獲電腦輸入單、贓物認領保管
    單、失車-唯讀案件基本資料各1份、汽車解體工廠現場照片
    12 張，在卷可稽，且有工具箱1個、扳手7支、剪刀1支扣案
    可資佐證，足徵被告鐘國庵之自白與事實相符。從而，本件
    事證明確，被告鐘國庵如犯罪事實欄所載之收受贓物犯行，
    堪予認定，應依法論科。
二、核被告鐘國庵所為，係犯刑法第349條第1項之收受贓物罪。
    查被告鐘國庵前因竊盜案件，經臺灣高等法院臺中分院於96
    年1月31日，以95年度上易字第1398號判決判處有期徒刑2年
    確定，嗣經入監執行後，於98年1 月14日縮短刑期假釋出監
    ，甫於98年3 月17日假釋期滿未經撤銷，以已執行完畢論等
    情，有臺灣高等法院被告前案紀錄表1份附卷可稽，其於5年
    內故意再犯本件有期徒刑以上之罪，為累犯，應依法加重其
    刑。爰審酌被告鐘國庵素行不良，正值青壯，卻不思努力，
    復犯本件收受贓物犯行，及其等犯罪之動機、目的、手段、
    對社會所生危害，惟念其犯罪後坦承犯行態度良好等一切情
    狀，量處如主文所示之刑，併諭知易科罰金之折算標準，以
    示懲儆。至於扣案工具箱1個、扳手7支、剪刀1 支，被告鐘
    國庵、共同被告尤朝正、鄒智然均否認為渠等所有，又非違
    禁物，爰不予宣告沒收，附此敘明。
三、據上論斷，應依刑事訴訟法第273條之1第1 項、第299條第1
    項前段，刑法第349條第2項、第47條第1項、第41條第1項前
    段，刑法施行法第1條之1第1項、第2項前段，判決如主文。
中    華    民    國    100    年    2    月    25    日
                  刑事第十九庭    法  官  林三元
以上正本證明與原本無異。
如不服本判決應於收受判決後10日內向本院提出上訴書狀，並應
敘述具體理由；其未敘述上訴理由者，應於上訴期間屆滿後20日
內向本院補提理由書（均須按他造當事人之人數附繕本）「切勿
逕送上級法院」。
                                  書記官  何淑鈴
中    華    民    國    100    年    2    月    25    日
附錄論罪科刑法條
刑法第349條：
收受贓物者，處3年以下有期徒刑、拘役或5百元以下罰金。
搬運、寄藏、故買贓物或為牙保者，處5 年以下有期徒刑、拘役
或科或併科1千元以下罰金。
因贓物變得之財物，以贓物論。